# 请教陈版主，关于所得税税率确认问题

提问人：俊楚留寒 时间：2018-01-29 16:01:42
陈版主，股份公司 2017 年年度报告，截至目前公司已被省科技厅、财政厅、国税局、地税局联合下文，认定为 2017 年度高新技术企业（公司之前亦为高新技术企业），但目前尚未取得高新技术企业证书、尚未完成税务备案，请问在这种情况下， 2017 年的适用税率是使用25%还是15%呢？目前会计师纠结于此，审计报告迟迟出不来。

回答人：chenyiwei
从你说的情况看，在 2017 年末，应该可以合理估计本年度将继续享有高新技术企业税收待遇（特别是在 2017 年内各期预缴均按15%税率的情况下）。所以更倾向于按15%税率确认 2017 年度的所得税费用，除非最终取得证书和完成税务备案存在重大的不确定性和障碍。

提问人：jester_shu 时间：2018-01-31 17:33:19
陈版您好，我想就这个问题再咨询一下，这样的税率变更属于会计估计变更吗？

回答人：chenyiwei
是。

提问人：jester_shu 时间：2018-03-19 16:58:10
陈版，感谢您的及时回复，所得税税率的变更您认为是会计估计变更，具体依据是什么呢？我在查阅“企业会计准则讲解 29 章”，其中第一节第二点第（三）小点”会计估计的判断“中以列举方式列举了 23 种会计估计的判断情况，并没有所得税适用税率的判断，是否可以认为税率的变化是确定的事项，不作为会计估计呢？？

回答人：chenyiwei
税率不一定总是确定的，例如享受定期减免税的企业，或者享受附条件的税收减免的企业能否持续满足条件等，都可能产生不确定性，涉及会计估计。